Inventaris van archieven van het Directoraat-Generaal voor de Volksontwikkeling en taakvoorgangers van het ministerie van Onderwijs, Kunsten en Wetenschappen, (1926) 1945-1965
Nationaal Archief, Den Haag
- Archief van het Directoraat-Generaal voor Volksontwikkeling en taakvoorgangers, algemeen, 1945-1965, 1.
  - Stukken betreffende bijzondere onderwerpen, 1.2
    - Organisme, 1.2.1
      - Nota's van de directeur-generaal van de Afdeling Vorming Buiten Schoolverband., 1945-1946; 39; 1 omslag
      - Voorbereiding voor het samenstellen van het gedenkboek '10 jaar Vorming Buiten Schoolverband'., 1945-1955; 40; 1 pak
      - Instelling van de Hoofdafdeling Vorming Buiten Schoolverband., 1947; 41; 1 stuk
      - Werkbezoeken van de minister en staatssecretaris aan diverse provincies., 1951-1964; 42-43; 2 pakken
        - door de minister aan de provincies Drenthe, Friesland en Zeeland, 1951 - 1954, 42
        - door de staatssecretaris aan diverse provincies, 1960 - 1964, 43
      - Rapport van de Commissie Beel inzake het verrichten van onderzoek naar de mogelijkheden van samenwerking op het gebied van de jeugdzorg tussen de Ministeries van Sociale Zaken en van Onderwijs, Kunsten en Wetenschappen., 1952; 44; 1 stuk
      - Beleidsvoorbereiding inzake de verhouding met het Ministerie van Maatschappelijk Werk ten aanzien van het culturele en maatschappelijke werk., 1954-1964; 45; 1 pak
      - Notulen van vergaderingen van de ministers van Onderwijs, Kunsten en Wetenschappen en van Maatschappelijk Werk inzake de onderlinge taakafbakening., 1954-1956; 46; 1 pak
      - Interdepartementaal overleg over de coördinatie van de onderzoekingen naar de culturele, educatieve en recreatieve aspecten van een eventuele vijfdaagse werkweek., 1955-1956; 47; 1 omslag
      - Organisatorische ontwikkeling en taakafbakening van de Afdeling Vorming Buiten Schoolverband en taakopvolger., 1945-1959; 48; 1 pak
      - Circulaires., 1955-1965; 49; 1 pak
      - Verslagen van besprekingen van het hoofd van de Afdeling Jeugdvorming en Volksontwikkeling met de minister, de staatssecretaris en hoofden van andere afdelingen., 1955-1959; 50; 1 omslag
      - Voorbereiding van het gedenkboek 'Arie Oosterlee'., 1955-1960; 51; 1 omslag
      - Toespraken., 1956-1958; 52; 1 pak
      - Verslagen van stafbesprekingen., 1954-1963; 53; 1 pak
      - Nota's inzake de bestuurlijke decentralisatie., 1959-1960; 54; 1 omslag
      - Verslagen van besprekingen tussen de staatssecretaris en de directeur-generaal voor de Volksontwikkeling., 1960-1963; 55; 1 omslag
    - Personeel, 1.2.2
      - Behandeling van salarisregelingen voor het personeel van de Afdeling Vorming Buiten Schoolverband en herziening van de vacatiegelden voor de leden van commissies en raden., 1946-1962; 56; 1 omslag
    - Taakuitoefening, 1.2.3
      - Beleidsvoorbereiding inzake sociaal-cultureel werk en het jeugd- en ontwikkelingswerk in provinciale raden., 1952-1959; 57; 1 omslag
      - Verlenen van toestemming aan de onderwijsredacteur van het Parool inzake het publiceren van een artikel over de Afdeling Vorming Buiten Schoolverband alsmede behandeling van opmerkingen ten aanzien van de publicatie., 1953; 58; 1 omslag
      - Rapporten inzake de geestelijke gezondheidszorg in het kader van het sociaal-hygiënisch werk., 1953-1955; 59; 1 omslag
      - Nota's inzake beleidsvoorbereiding., 1954-1956; 60; 1 pak
      - Klapper op de nota's beleidsvoorbereiding., 1955-1957; 61; 1 omslag
      - Opstellen van richtlijnen met betrekking tot het verlenen van rijksgaranties voor rente en aflossing van leningen ten behoeve van organisaties werkzaam op het terrein van de jeugdvorming en volksontwikkeling., 1955-1959; 62; 1 omslag
      - Hulpverlening aan en verzorging van Hongaarse vluchtelingen in Nederland., 1956-1957; 63; 1 omslag
      - Notulen van de vergaderingen inzake beleidsvoorbereiding., 1956-1959; 64; 1 pak
      - Behandeling van het ontwerp van de Financiële Verhoudingenwet., 1959-1960; 65; 1 omslag
- Archief van de Werkgroep Coördinatie, 1955-1956, 2.
  - Verslagen van de Werkgroep Coördinatie., 1955-1956; 66; 1 omslag
- Archieven van de afdeling Radio, Televisie en Pers, 1926-1965, 3
  - Archiefblok A, 1947-1965, 3.1
    - Pers, 3.1.1
      Zie ook inv.nr. 103.
      - Correspondentie inzake de relatie tussen overheid en pers., 1957-1964; 67; 1 pak
      - Bepaling van een regeringsstandpunt inzake de positie van de Nederlandse dagbladpers., 1963-1964; 68; 1 pak
    - Radio en televisie, 3.1.2
      Zie ook inv. Nr. 103.
      - Beschikkingen met betrekking tot radio en televisie., 1947-1961; 69; 1 pak
      - Behandeling van voordrachten voor een koninklijke onderscheiding., 1952-1964; 70; 1 pak
      - Behandeling van ter goedkeuring voorgelegde CAO's en salarisregelingen voor het omroeppersoneel., 1956-1964; 71; 1 pak
      - Bemoeienis met de problemen rond de transcriptie van radio- en televisieprogramma's., 1956-1964; 72; 1 pak
      - Behandeling van onderzoeken en enquêtes inzake radio en televisie., 1957-1964; 73; 1 omslag
      - Beleidsvoorbereiding inzake het vaststellen van grondslagen voor een nieuw omroepbestel., 1957-1965; 74; 1 pak
      - Becommentariëring van het nationaal omroepplan van de Vrijzinnig Protestantse Radio Omroep (VPRO)., 1958-1960; 75; 1 pak
      - Wijziging van de Loterijwet ten aanzien van radio- en televisieprijsvragen., 1958-1961; 76; 1 omslag
      - Bemoeienis met de nieuw- en verbouw van omroepruimten en gebouwen., 1958-1964; 77; 1 pak
      - Nota's inzake technische aspecten van radio en televisie., 1959-1965; 78; 1 omslag
      - Taakstelling van de Commissie Radio- en Televisiewetgeving., 1960-1963; 79; 1 pak
      - Behandeling van het 'droit de réponse' bij radio- en televisieuitzendingen., 1960-1964; 80; 1 pak
      - Standpuntbepaling omrent de wijze van contact tussen de minister en radio- en televisie-instanties op nationaal en internationaal niveau., 1960-1964; 81; 1 omslag
      - Opstellen van richtlijnen voor het optreden van ministers, staatssecretarissen en ambtenaren voor radio en televisie., 1961-1964; 82; 1 omslag
      - Goedkeuring van de bouw van een derde radiozender en een tweede televisienet., 1961-1964; 83; 1 omslag
      - Advisering betreffende de opname van het Televisiebesluit 1956 in de bijlage bij artikel 21 van de Wet Beroep Administratieve Beschikkingen., 1962-1964; 84; 1 omslag
      - Totstandkoming van de Pacificatiecommissie., 1963-1964; 85; 1 pak
      - Totstandkoming van regelingen op het gebied van radio en televisie., 1963-1965; 86; 1 pak
      - Standpuntbepaling inzake de activiteiten van de Stichting Open Bestel., 1964; 87; 1 pak
      - Verrichten van onderzoek naar de kijkdichtheid bij abonnees van centrale antennesystemen., 1964-1965; 88; 1 omslag
      - Radio, 3.1.2.1
        - Verslag van de bespreking van 9 januari 1947 met de radio-omroepverenigingen betreffende de tweede voorlopige regeling voor het radiobestel., 89; 1 stuk
        - Rapport van de Radioraad houdende een voorstel tot het samenstellen van een nieuwe radiowet., 1948; 90; 1 deel
        - Heffing van het luistergeld., 1956-1964; 91-92; 2 pakken
          - Verhoging van het luistergeld, 1956 - 1964, 91
          - Overzicht van de totstandkoming van de Luistergeldbeschikking 1960, 1958-1964, 92
        - Bemoeienis met de Wereldomroep., 1957-1964; 93-94; 2 omslagen
          - Financiering van de Wereldomroep, 1957 - 1962, 93
          - Behandeling van zaken met betrekking tot de Stichting Radio Nederland Wereldomroep, 1960 - 1964, 94
        - Houden van toezicht op de Nederlandse Omroep Zendermaatschappij., 1958-1963; 95; 1 omslag
        - Behandeling van de problematiek rond piratenzenders., 1959-1964; 96; 1 pak
        - Toelichting op de werkwijze van de radioluisterdienst., 1960; 97; 1 omslag
        - Behandeling van diverse aangelegenheden met betrekking tot de golflengteproblematiek in relatie tot de conferentie van Stockholm., 1960-1961; 98; 1 omslag
        - Behandeling van vragen en klachten over uitgezonden radioprogramma's., 1960-1964; 99; 1 pak
        - Goedkeuring van de uitbreiding van radio-orkesten., 1961-1962; 100; 1 omslag
        - Behandeling van de aanvraag betreffende de bouw van relayzenders op de Nederlandse Antillen., 1961-1963; 101; 1 pak
        - Behandeling van voorstellen ter invulling van het derde FM radionet., 1962-1964; 102; 1 pak
        - Behandeling van de coördinatie van de werkzaamheden van de Radioraad en de Persraad., 1963-1965; 103; 1 pak
        - Bemoeienis met de Radioraad., 1964-1965; 104; 1 omslag
      - Televisie, 3.1.2.2
        - Behandeling van vragen en klachten over uitgezonden televisieprogramma's., 1952-1964; 105; 1 pak
        - Beleidsvoorbereiding inzake de invoering van reclametelevisie., 1953-1963; 106-107; 2 pakken
          - 1953-1960, 106
          - 1960-1963, 107
        - Wijziging van de Wet op het Kijkgeld van 6 oktober 1955., 1955-1963; 108; 1 pak
        - Houden van toezicht op het functioneren van de Nederlandse Televisie Stichting., 1956-1965; 109; 1 pak
        - Onderzoek naar de ontwikkeling van de televisie., 1957-1959; 110; 1 pak
        - Wijziging van het televisiebesluit 1956., 1959-1962; 111; 1 pak
        - Behandeling van de contacten met de Commissie Televisie-Onderwijs., 1959-1963; 112; 1 omslag
        - Invoering van het tweede televisienet., 1961-1964; 113-114; 2 omslagen
          - Financiering van het tweede televisienet, 1961 - 1963, 113
          - Nota's inzake het tweede televisienet, 1963 - 1964, 114
        - Behandeling van de problematiek rond televisieprogramma's en de geestelijke volksgezondheid., 1961-1963; 115; 1 pak
        - Correspondentie inzake de Nederlands-Duitse samenwerking op televisiegebied., 1962-1963; 116; 1 omslag
        - Houden van toezicht op de Stichting Televisie Academie (Teleac)., 1963-1965; 117; 1 pak
  - Archiefblok B, 1926-1956, 3.2
    - Radio, 3.2.1
      - Verenigingen, organisaties en overige organen, 3.2.1.01
        - Verlenen van voorlopige zendmachtiging aan de omroepverenigingen., 1926-1953; 118; 1 omslag
        - Behandeling van aangelegenheden inzake de Naamloze Vennootschap 'Nederlandse Omroep Zender Maatschappij' (NOZEMA)., 1935-1954; 119; 1 omslag
        - Regeling van de liquidatie van de Nederlandse Radio Omroep., 1945; 120; 1 omslag
        - Behandeling van diverse aangelegenheden inzake de radio-omroep 'Herrijzend Nederland', later Stichting Radio Nederland., 1945-1946; 121; 1 omslag
        - Benoeming en ontslag van bestuursleden van de Stichting 'Radio-Nederland in den Overgangstijd'., 1945-1947; 122; 1 omslag
        - Behandeling van problemen ten aanzien van salarisregelingen voor het radiopersoneel van omroeporganisaties., 1946-1947; 123; 1 omslag
        - Correspondentie inzake plannen om te komen tot een nationale omroep., 1946-1950; 124; 1 omslag
        - Bemoeienis met het Regeringscommissariaat voor het Radiowezen., 1946-1952; 125-127; 3 omslagen
          - Houden van toezicht op het Regeringscommissariaat voor het Radiowezen, 1946 - 1951, 125
          - Verslagen van het Regeringscommissariaat voor het Radiowezen, 1947, 126
          - Correspondentie met het Regeringscommissariaat voor het Radiowezen, 1947 - 1952, 127
        - Goedkeuring van de statuten en reglementen van de Stichting Personeelfonds voor de radio-omroep in Nederland., 1946-1953; 128; 1 pak
        - Behandeling van de liquidatie van de Rijks Radio Omroep., 1946-1953; 129; 1 pak
        - Bemoeienis met de Wereldomroep., 1946-1953; 130-133; 1 pak en 3 omslagen
          - Behandeling van diverse aangelegenheden met betrekking tot de Wereldomroep, 1946 - 1953, 130; 1 pak
          - Oprichting van de Stichting Radio Nederland Wereldomroep, 1947, 131
          - Benoeming en ontslag van bestuursleden van de Wereldomroep, 1947 - 1953, 132
          - Benoeming en ontslag van leden van de Programmaraad van de Wereldomroep, 1947 - 1953, 133
        - Bemoeienis met diverse zaken van de regionale omroep., 1946-1953; 134; 1 pak
        - Regeling van de schadeloosstellingen aan voormalige personeelsleden van 'De Nederlandsche Omroep' en de omroepverenigingen., 1946-1956; 135; 1 omslag
        - Behandeling van diverse aangelegenheden inzake het radiowezen., 1947-1948; 136; 1 omslag
        - Houden van toezicht op het functioneren van de Programmaraad., 1947-1949; 137; 1 omslag
        - Goedkeuring van het ontwerp-contract dat opgesteld is door de Nederlandse Radio Unie voor aanstelling van losse medewerkers., 1951; 138; 1 omslag
      - Programmazaken, 3.2.1.02
        - Regeling van het houden van verkiezingstoespraken via de radio door politieke partijen., 1933-1953; 139; 1 omslag
        - Behandeling van diverse zaken met betrekking tot de radio-programmering., 1945-1951; 140; 1 omslag
        - Behandeling van diverse aangelegenheden met betrekking tot reclameuitzendingen., 1945-1956; 141; 1 omslag
        - Behandeling van klachten van particulieren over uitzendingen van de diverse omroepen., 1946-1953; 142; 1 omslag
        - Correspondentie inzake het spreekverbod, opgelegd aan prof. Gerbrandy in verband met een redevoering over het Indonesische vraagstuk., 1947; 143; 1 omslag
        - Behandeling van zaken met betrekking tot de radionieuwsdienst., 1947-1953; 144; 1 omslag
        - Onderzoek naar de mogelijkheden voor de invoering van schoolradio in Nederland., 1947-1953; 145; 1 omslag
        - Correspondentie betreffende propaganda-uitzendingen van de Wereldomroep gericht op landen achter het IJzeren Gordijn., 1950; 146; 1 omslag
        - Bemoeienis met de invoering van FM-omroep in Nederland., 1952-1954; 147; 1 omslag
      - Samenwerking tussen organen, 3.2.1.03
        - Nota's inzake het vaststellen van bevoegdheden van verschillende ministeries met betrekking tot radiozaken., 1945; 148; 1 omslag
      - Regelgeving, 3.2.1.04
        - Voorbereiding voor het leggen van een wettelijke basis van het radiobestel., 1945-1953; 149; 1 omslag
        - Behandeling van het ontwerp tijdelijke Radiowet., (1946); 150; 1 omslag
        - Totstandkoming van een algemene maatregel van bestuur ingevolge artikel 17bis van de Auteurswet 1912., 1946-1947; 151; 1 omslag
        - Regelgeving ten aanzien van de organisatie van het radiowezen., 1946-1949; 152; 1 omslag
        - Behandeling van diverse regelingen met betrekking tot de derde en vierde lijn van de draadomroep., 1946-1950; 153; 1 omslag
        - Regeling van het tijdelijk radio-bestel en de positie van de Nederlandse strijdkrachten daarbinnen., 1946-1952; 154; 1 omslag
        - Behandeling van het wetsontwerp tot wijziging en aanvulling van de Telegraaf- en Telefoonwet 1904 met betrekking tot de radiodistributie., 1946-1953; 155; 1 omslag
        - Totstandkoming van een nieuw oproepbestel., 1948-1954; 156-159; 1 pak en 3 omslagen
          - Voorbereiding voor de totstandkoming van een nieuw omroepbestel, 1948 - 1950, 156; pak
          - Overleg met verschillende departementen inzake de totstandkoming van een nieuw omroepbestel, 1948 - 1954, 157
          - Behandeling van het rapport van de Radioraad betreffende een nieuwe regeling voor het omroepbestel, 1951 - 1952, 158
          - Behandeling van bezwaren van de minister van Justitie met betrekking tot het wetsontwerp voor een nieuwe regeling voor het omroepbestel, 1951 - 1953, 159
        - Totstandkoming van een ontwerp van de Omroepwet., 1951-1953; 160; 1 omslag
      - Zuivering van het omroeppersoneel, 3.2.1.05
        - Bemoeienis met de zuivering van verschillende personen werkzaam bij de radio., 1946; 161; 1 omslag
          Openbaarheid beperkt tot 1 januari 2020
      - Internationale samenwerking, 3.2.1.06
        - Behandeling van internationale radioaangelegenheden met betrekking tot het gebruik van golflengtes., 1946-1947; 162; 1 omslag
        - Verslagen van vergaderingen van de Organisation Internationale de Radiodiffusion., 1946-1949; 163; 1 pak
        - Nota's inzake het lidmaatschap van de Organisation Internationale de Radiodiffusion tijdens de algemene vergadering te Brussel op 17 november 1949., 164; 1 omslag
        - Correspondentie inzake de oprichting van de European Broadcasting Union., 1950; 165; 1 omslag
        - Beleidsvoorbereiding inzake eventuele uitwisseling van culturele radioprogramma's met Indonesië., 1950-1951; 166; 1 omslag
      - Luisterbijdrage, 3.2.1.07
        - Behandeling van zaken met betrekking tot de heffing van radioluisterbijdragen., 1946-1953; 167; 1 pak
      - Technische zaken, 3.2.1.08
        - Correspondentie inzake de uitbreiding van het zenderpark voor de Wereldomroep., 1946-1954; 168; 1 pak
      - Beantwoording van kamervragen, 3.2.1.09
        - Beantwoording van vragen van kamerleden aangaande radioaangelegenheden., 1947-1952; 169; 1 omslag
        - Beantwoording van kamervragen omtrent de verhouding Wereldomroep - NOZEMA naar aanleiding van de ingebruikname van een 40Kw-zender te Lopik., 1949; 170; 1 omslag
      - Commerciële omroep, 3.2.1.10
        - Behandeling van diverse aangelegenheden met betrekking tot commerciële omroep., 1950-1953; 171; 1 pak
      - Koninklijke onderscheidingen, 3.2.1.11
        - Behandeling van voordrachten voor koninklijke onderscheidingen., 1951-1953; 172; 1 omslag
    - Televisie, 3.2.2
      - Correspondentie inzake bijeenkomsten van televisiedeskundigen binnen het kader van het Vijflandenpact., 1949-1951; 173; 1 omslag
  - Archiefblok C, 1945-1961, 3.3
    - Radio, 3.3.1
      - Onderzoek, 3.3.1.1
        - Verstrekken van een opdracht aan het Centraal Bureau voor de Statistiek inzake het verrichten van onderzoek naar radio-luistergewoonten., 1953; 174; 1 omslag
      - Regelgeving, 3.3.1.2
        - Advisering inzake opname van bepalingen ten aanzien van de Wereldomroep in het ontwerp van de nieuwe Omroepwet., 1954; 175; 1 omslag
        - Voorbereiding van de beantwoording van kamervragen betreffende de regelgeving inzake het omroepbestel., 1954-1960; 176; 1 omslag
        - Voorstel tot wijziging van de Auteurswet., 1956-1957; 177; 1 omslag
        - Toelichting op de Radioluisterbeschikking 1960., 178; 1 omslag
      - Adviserende organen, 3.3.1.3
        Zie ook inv.nr. 224.
        - Houden van toezicht op het functioneren van de Radioraad., 1945-1960; 179; 1 pak
        - Behandeling van het voorstel tot liquidatie van de Naamloze Vennootschap Nederlandsche Omroep Zender Maatschappij (NOZEMA)., 1953-1959; 180; 1 omslag
        - Bemoeienis met het Bureau van de Regeringscommissaris voor het Radiowezen en Televisiezaken., 1954-1959; 181; 1 pak
      - Omroeporganisaties, 3.3.1.4
        - Houden van toezicht op het functioneren van de omroeporganisaties., 1948-1960; 182; 1 pak
        - Instelling en werkwijze van regionale omroepen, Noord-Oost Nederland, Friesland en Zuid-Nederland., 1950-1959; 183; 1 pak
        - Behandeling van vragen inzake toepassing van de wet op het Handelsregister op omroepverenigingen., 1954-1956; 184; 1 omslag
        - Salarisregeling voor omroeppersoneel en orkestleden van de Nederlandse Radio Unie in dienst bij de Radio-Omroep., 1954-1959; 185; 1 pak
        - Houden van toezicht op het functioneren van de Stichting Radio Nederland Wereldomroep., 1954-1959; 186; 1 pak
        - Wijziging van diverse bepalingen in de statuten en reglementen van de Stichting Personeelsfonds voor de Radio-Omroep., 1955-1959; 187; 1 pak
        - Verslagen van besprekingen inzake het door dagbladen gesignaleerde 'dozensysteem'., 1958; 188; 1 stuk
          'Dozensysteem" houdt in het door de radio-omroep ten gehore laten brengen van aan medewerkers van omroepverenigingen gratis ter beschikking gestelde grammofoonplaten ter bevordering van de verkoop.
        - Regeling van de liquidatie van de rijksradio-omroep 'De Nederlandse Omroep'., 1958-1959; 189; 1 omslag
      - Financiële aangelegenheden, 3.3.1.5
        - Rapport houdende een uiteenzetting inzake de overgang van radio 'Herrijzend Nederland' naar de Stichting 'Radio Nederland in Overgangstijd'., 1946; 190; 1 omslag
        - Verlenen van vrijstelling van belastingen aan radio- en televisieomroepen., 1950-1958; 191; 1 omslag
        - Vaststelling van de luisterbijdrage., 1950-1960; 192; 1 pak
        - Verantwoording van de belegging van gelden uit het reservefonds van de Nederlandse Radio Unie., 1951-1955; 193; 1 omslag
        - Verslagen van besprekingen inzake de financiering van de Wereldomroep met gelden van de luisterbijdrage., 1954-1961; 194; 1 omslag
        - Verslagen van de vergaderingen van de 'Commissie Inning Luisterbijdrage'., 1955-1956; 195; 1 omslag
        - Advisering naar aanleiding van het Rapport Inning Luisterbijdrage door de 'Commissie, aangewezen tot overleg inzake de eventuele vervanging van het huidige systeem van verkrijging van inkomsten voor de radio-omroep door middel van heffing van een luisterbijdrage'., 1955-1957; 196; 1 omslag
        - Verslag van de vergadering van de 'Commissie Inningswet Dienst Luister- en Kijkgelden'., 1958; 197; 1 stuk
        - Rapport van de 'Commissie ingesteld tot onderzoek van de mogelijkheid tot vermindering van de perceptiekosten der radio-luisterbijdrage., 1958; 198; 1 omslag
      - Programmazaken, 3.3.1.6
        Zie ook inv.nr. 237.
        - Regelgeving inzake het verlenen van radiozendtijd aan politieke partijen., 1946-1959; 199; 1 pak
        - Verlenen van toestemming aan het Ministerie van Justitie tot het uitzenden van extra politieberichten., 1954; 200; 1 omslag
        - Regelingen van de auteursrechten op programmabladen., 1954; 201; 1 omslag
        - Behandeling van klachten van particulieren over uitzendingen van de diverse omroepen., 1954-1960; 202; 1 pak
        - Regeling betreffende het doorgeven van binnen- en buitenlandse programma's en lokale mededelingen over de 3e en 4e lijn van de Draadomroepnetten., 1954-1960; 203; 1 pak
        - Correspondentie betreffende de inhoud van radionieuwsuitzendingen over de Hongaarse opstand., 1956; 204; 1 omslag
        - Uitwisseling van radio- en televisieprogramma's van de Nederlandse Radio Unie, de Wereldomroep en de Nederlandse Televisie Stichting met Suriname en de Nederlandse Antillen., 1957-1960; 205; 1 omslag
        - Nemen van maatregelen tegen overschrijding van de toegestane zendtijd door de Nederlandse Radio Unie en omroeporganisaties., 1959-1960; 206; 1 omslag
      - Technische zaken, 3.3.1.7
        - Verzoek om toestemming voor de bouw van diverse kortegolfzenders voor de Wereldomroep., 1953-1957; 207; 1 omslag
        - Vaststellen van de definitieve richtlijnen voor de FM-zenders in de regio's., 1954; 208; 1 pak
        - Behandeling van de bouwplannen van diverse omroeporganisaties., 1954-1959; 209; 1 pak
        - Verhandeling inzake het Rapport Radiovoorziening Nederlands Nieuw-Guinea., 1958-1959; 210; 1 omslag
      - Internationale contacten, 3.3.1.8
        - Correspondentie betreffende het onderhouden van internationale contacten inzake omroepactiviteiten., 1953-1960; 211; 1 pak
    - Televisie, 3.3.2
      Zie ook inv.nrs. 181, 191, 205.
      - Onderzoek, 3.3.2.1
        - Verrichten van onderzoek naar de kijkgewoonten van het Nederlandse televisiepubliek en de invloed van de televisie op het gezinsleven., 1953-1959; 212; 1 omslag
      - Regelgeving, 3.3.2.2
        - Beleidsvoorbereiding van de wettelijke regeling voor het televisiebestel., 1948-1953; 213; 1 pak
        - Beleidsvoorbereiding ten behoeve van experimentele televisie., 1950-1951; 214; 1 pak
        - Correspondentie inzake het ontwerp van de Wet tot Bescherming van Televisie-uitzendingen., 1950-1954; 215; 1 pak
        - Beantwoording van kamervragen inzake het televisiebeleid., 1951-1956; 216; 1 omslag
        - Voorbereiding van de Wet Heffing op het Kijkgeld., 1951-1959; 217; 1 pak